臺灣高等法院刑事判決
111年度上訴字第3223號
上  訴  人  
即  被  告  翁恩元


選任辯護人  李詩楷律師(法扶律師)          
上列上訴人因洗錢防制法等案件，不服臺灣士林地方法院111年
度金訴字第4號，中華民國111年7月13日第一審判決（起訴案號
：臺灣士林地方檢察署110年度偵字第10188號），提起上訴，本
院判決如下：
    主  文
上訴駁回。
    事  實
一、翁恩元明知將金融帳戶供作他人使用，依一般社會生活之通
    常經驗，可預見該帳戶資料可能供他人隱匿詐欺或財產犯罪
    所得之財物，竟仍基於容任將金融帳戶提供予他人作為詐欺
    取財犯罪工具之不確定故意，於民國109年11月某日，將不
    知情友人陳玲芬所申辦合作金庫銀行帳號0000000000000號
    帳戶（下稱本案帳戶），透過LINE通訊軟體傳送照片予某年
    籍不詳之「中村」。該「中村」之人所屬詐欺集團成員意圖
    為自己不法之所有，以附表所示方式，詐騙附表所示之人，
    附表所示之人因而陷於錯誤，匯入款項至陳玲芬上開合作金
    庫帳戶。翁恩元可預見帳戶內款項為不法所得，由幫助詐欺
    之犯意提升為共同犯詐欺之故意，依「中村」指示，於109
    年11月24日至12月25日，在新北市○○區○○○路0段000號等地
    ，以自動櫃員機提領方式，將附表所示之人所匯款項新臺幣
    （下同）20萬元及其他匯入原因不明款項領出（共計70萬6,
    800元），從中抽取5％之1萬元報酬後，將其餘款項依「中村
    」指示購買比特幣，並轉匯至「中村」指定之比特幣錢包，
    以此方式製造不法金流之斷點，以使詐欺集團得以躲避查緝
    。嗣附表所示之人報警處理，為警循線查悉上情。
二、案經程檳郁、陳艷汝訴由臺北市政府警察局中山分局報告臺
    灣士林地方檢察署檢察官偵查起訴。
    理  由
壹、證據能力部分：
一、按被告以外之人（包括證人、鑑定人、告訴人、被害人及共
    同被告等）於審判外之陳述雖不符刑事訴訟法第159條之1至
    之4等四條之規定，然經當事人於審判程序同意作為證據，
    法院審酌該言詞陳述或書面陳述作成時之情況，認為適當者
    ，亦得為證據；當事人、代理人或辯護人於法院調查證據時
    ，知有刑事訴訟法第159條第1項不得為證據之情形，而未於
    言詞辯論終結前聲明異議者，視為有前項之同意，同法第15
    9條之5定有明文。立法意旨在於傳聞證據未經當事人之反對
    詰問予以核實，原則上先予排除。惟若當事人已放棄反對詰
    問權，於審判程序中表明同意該等傳聞證據可作為證據；或
    於言詞辯論終結前未聲明異議，基於尊重當事人對傳聞證據
    之處分權，及證據資料愈豐富，愈有助於真實發見之理念，
    且強化言詞辯論主義，使訴訟程序得以順暢進行，上開傳聞
    證據亦均具有證據能力。查本件以下所引用之被告以外之人
    於審判外之供述證據，檢察官、上訴人即被告翁恩元（下稱
    被告）及其辯護人於本院準備程序及審判程序時對證據能力
    均表示沒意見（見本院卷第56至58、84至85頁)，且迄至言
    詞辯論終結前均未聲明異議，而本院審酌上開供述證據資料
    製作時之情況，無不當取供及證明力明顯過低之瑕疵，認以
    之作為證據應屬適當，揆諸前開規定，本院亦認為均應有證
    據能力。
二、另本院以下援引之其餘非供述證據資料，檢察官、被告及其
    辯護人於本院準備程序及審判程序時對證據能力亦表示沒意
    見（見本院卷第56至58、85至87頁)，且其中關於刑事訴訟
    法第164條第2項規定，證物如為文書部分，係屬證物範圍。
    該等可為證據之文書，已經依法踐行調查證據之程序，即提
    示或告以要旨，自具有證據能力，併此敘明。
貳、實體部分：
一、認定事實所憑之證據及理由：　　
(一)訊據被告對於其將不知情友人陳玲芬所申辦之本案帳戶，透
    過LINE通訊軟體傳送照片予某年籍不詳之「中村」，並有依
    「中村」指示前往銀行臨櫃提領款項，從中抽取5％之報酬後
    ，將其餘款項依「中村」指示購買比特幣，並轉匯至「中村
    」指定之比特幣錢包等情固坦承不諱，惟矢口否認有何幫助
    詐欺取財、洗錢或詐欺取財、洗錢等犯行，辯稱：1、因為
    我很相信所謂日本律師「中村」，也做過調查，確實是有這
    家柬埔寨的孤兒院，所以我就按照「中村」的要求，最初是
    提供我自己的帳戶，後來我自己帳戶被凍結，我才跟的朋友
    陳玲芬借帳戶。2、我朋友介紹兩位女性給我，結果她們收
    到錢以後沒有把錢交出來，所以我才要「中村」把匯款明細
    交給我，因為「中村」一直催柬埔寨那邊急需用錢，我才向
    陳玲芬借帳戶，因為「中村」有給我匯款人的明細，所以有
    一天我就以匯款明細找到兩個人，我打電話問他為何匯款給
    我們？對方稱有人要從國外寄東西給他，要交付運費，我跟
    他說你等不到了，因為這筆錢到我們這邊是要匯給柬埔寨的
    孤兒院，他說算了，如果匯錢給孤兒院是做善事，我才知道
    「中村」那邊有問題，一開始我很相信他云云(見原審卷第7
    3頁，本院卷第88頁)。辯護人則為被告辯護稱：1、被告主
    觀上確信「中村」所述柬埔寨孤兒院之事實存在，為作公益
    始會提供其帳戶供「中村」使用，而在被告個人帳戶遭凍結
    後，始提供其前女友陳玲芬帳戶給「中村」匯款使用，待帳
    戶內實際收到金錢後，被告隨即協助「中村」用以購買比特
    幣後，並將比特幣轉至「中村」指定之比特幣錢包內，被告
    並未基於幫助「中村」詐欺取財、洗錢或共同詐欺取財、洗
    錢之意思為之。2、被告因提供其士林郵局、第一銀行、花
    旗銀行、華南銀行帳戶供「中村」使用所涉欺取財及洗錢案
    件，前經臺灣基隆地方法院（下稱基隆地院）110年度易字
    第183號判決被告無罪，該判決認被告信任「中村」之說詞
    ，因而應要求出借帳戶並幫忙提領款項購買比特幣，於經驗
    法則上自非無可能；若一般人會因詐騙集團成員言詞相誘而
    陷於錯誤，進而交付鉅額財物，則金融帳戶持有人因相同原
    因陷於錯誤，而出借帳戶，並代為提領轉匯款項，誠非難以
    想像，自不能以吾等客觀常人智識經驗為基準，驟然推論被
    告必具有相同警覺程度，而認被告對構成犯罪之事實必有預
    見；又判決理由也提到被告認識「中村」後曾介紹友人劉騫
    給「中村」認識，劉騫也因為孤兒院這個理由提供帳戶給「
    中村」，後經臺灣臺北地方檢察署檢察官以110年度偵字第1
    3551號不起訴處分，足認本件被告主觀上並未具有詐欺取財
    及洗錢罪之不確定犯意，被告與「中村」並非詐欺取財及洗
    錢罪之共同正犯云云(見本院卷第25至26、89、91至99頁)。
    惟查：
 1、被告將其不知情友人陳玲芬所申辦之本案帳戶，透過LINE通
    訊軟體傳送照片予某年籍不詳之「中村」，並有依「中村」
    指示前往銀行臨櫃提領款項，從中抽取5％之報酬後，將其餘
    款項依「中村」指示購買比特幣，並轉匯至「中村」指定之
    比特幣錢包等情，業據被告供認不諱，核與證人即告訴人程
    檳郁、陳艷汝、證人陳玲芬於警詢中證述情節相符（見偵卷
    第9至10、15至18、130至132頁）、程檳郁內政部警政署反
    詐騙諮詢專線紀錄表（見偵卷第7頁）、程檳郁與「maxserv
    ice gmx」對話紀錄（見偵卷第45至49、55至63頁）、程檳
    郁匯款申請書（見偵卷第51頁）、「James Tucker」照片（
    見偵卷第53頁）、程檳郁與「James Tucker」對話紀錄（見
    偵卷第65至71頁），陳玲芬合作金庫銀行帳號000000000000
    0號帳戶個資檢視表（見偵卷第11頁）、陳玲芬行動電話LIN
    E訊息擷圖（見偵卷第25頁）、陳玲芬合作金庫商業銀行帳
    號0000000000000號帳戶歷史交易明細查詢結果（見偵卷第2
    7頁）、翁恩元領款之ATM監視器影像擷圖（見偵卷第77頁）
    、陳艷汝匯款申請書（見偵卷第133頁）、陳艷汝與詐欺集
    團對話紀錄擷圖（見偵卷第134至145頁）等附卷可參，是此
    部分事實，應堪認定。
 2、參諸被告於原審審理時供稱：在109年9月份時，其提供自己
    花旗銀行、第一銀行、華南銀行、郵局、彰化銀行帳戶給「
    中村」，並因此於110年10月23日起至11月4日止獲得3筆報
    酬共計得3萬9千元，另有1筆沒印象。後來花旗銀行有通知
    其帳戶被凍結，其在109年10月間就知道帳戶被凍結，直到
    去金山分局作筆錄時，才知道有人告詐欺。另外，在向陳玲
    芬借用本案銀行帳戶及提款卡前，就已經知道其自己的帳戶
    被凍結，而且有人告其詐欺。但因為「中村」一再保證，不
    會再有事情，而且他說孤兒院那邊催錢催的很急等語（見原
    審卷第78至80頁)；及供稱：「(問：你有無懷疑中村跟他所
    謂的孤兒院是虛構的？）一開始沒有，在我跟陳玲芬之前，
    有朋友介紹兩個女孩子借帳戶給我，他們收到錢都不拿出來
    ，所以我才向陳玲芬借帳戶，我就跟中村講說他以前都沒有
    把匯款人資料給我，中村只是跟我講說現在有錢，後來中村
    曾經有把匯款人資料給我，我拿了其中兩張打電話，我找到
    本人，姓名我都忘了，有一男一女，我跟那位男生講說為何
    匯錢到我帳戶，他說有人要從國外寄東西給他，叫他付運費
    ，我就問他說：【你還在等寄給你的東西嗎？】他說是。我
    就說那你等不到了，因為這錢已經進到我帳戶，已經買比特
    幣，匯給柬埔寨孤兒院，我問對方會如何處理，對方看的很
    開，跟我講說沒關係，匯錢給孤兒院算是做功德就算了，我
    才知道說有人不是因為募款匯錢，我問那位女生，她也說是
    付運費，我要跟她解釋，她就說她很忙就掛電話了，這些人
    都沒有提告，我從那時才懷疑中村他們有人假借一些名義。
    」、「（問：你剛剛講這些事情，是在陳玲芬借帳戶之前、
    還是之後的事情？）是之前。」等語（見原審卷第81頁)，
    被告既曾因提供自己帳戶供「中村」使用而遭凍結，且因此
    涉犯詐欺罪嫌至新北市政府警察局金山分局製作筆錄，被告
    明知其自己帳戶遭凍結不能使用，而仍向陳玲芬借用本案帳
    戶及提款卡，是其交付陳玲芬本案帳戶及提款卡予「中村」
    時，其主觀上應已預見本案帳戶係供「中村」詐欺取財使用
    ；況參諸被告於原審亦供承其已查證有2人匯款至其帳戶之
    原因，並非要捐款給教會，而係要付運費等語，益徵被告心
    中早已懷疑「中村」係假借名義借用帳戶，而非係匯款給柬
    埔寨孤兒院，堪認被告主觀上已預見本案帳戶係供「中村」
    犯詐欺取財使用甚明。是被告及其辯護人辯稱：被告提供本
    案帳戶給「中村」使用，係因被告主觀上確信「中村」所述
    柬埔寨孤兒院之事實存在，為作公益始提供本案帳戶供「中
    村」使用，被告主觀上並未具有詐欺取財及洗錢罪之不確定
    犯意云云，均不足採信。
 3、被告提供本案帳戶予「中村」時，主觀上已預見上開帳戶將
    有遭他人用於詐欺取財、洗錢等不法用途之可能，而基於幫
    助詐欺、洗錢之不確定故意，提供本案帳戶資料予「中村」
    ，供作存、提工具使用，繼而因「中村」聯絡被告要求被告
    臨櫃提領後再購買比特幣，在已預見匯入上開帳戶內之款項
    係屬來路不明之詐欺贓款下，被告仍依「中村」指示，於10
    9年11月24日至12月25日，在新北市○○區○○○路0段000號等地
    ，以自動櫃員機提領方式，將附表所示之人所匯款項20萬元
    領出，其已參與詐欺贓款金流之提領，取得對詐欺款項之實
    際支配後，從中抽取5％之報酬1萬元後，將其餘款項依「中
    村」指示購買比特幣，並轉匯至「中村」指定之比特幣錢包
    ，應認被告已將犯意提升為與「中村」共同詐欺取財、隱匿
    詐欺犯罪所得所在及去向之洗錢不確定故意等犯意聯絡，且
    其所為客觀上顯已轉移犯罪所得形式上之歸屬，致使檢警機
    關於檢視帳戶之交易明細時，極易因僅能片段觀察相關帳戶
    之資金流動情形，以致難以追查該等款項之所在及去向，已
    切斷資金與當初犯罪行為之關聯性，有隱匿犯罪所得去向、
    所在之效果，而製造金流斷點。是被告參與收取詐欺犯所詐
    得款項及製造金流斷點等構成要件行為，即非僅止於提供詐
    騙者之助力，而係本於正犯之犯罪意思參與詐欺犯罪，且其
    以現金提領後轉買比特幣並轉匯至「中村」指定之比特幣錢
    包，交予不詳之詐欺犯等產生遮斷資金流動軌跡，用以逃避
    國家追訴、處罰之效果；則被告雖未全程參與詐欺過程，然
    就整體犯罪歷程而言，被告對於犯罪計劃之實現具有不可或
    缺之重要性，且與「中村」等詐欺成員已為之詐騙行為，存
    在相互利用、補充關係，被告顯已參與詐欺取財及一般洗錢
    罪之構成要件行為無疑，而應成立詐欺取財及一般洗錢犯行
    之共同正犯。辯護人辯稱：被告與「中村」並非詐欺取財及
    洗錢罪之共同正犯云云，亦不足採信。
 4、至辯護人固另主張：被告因提供其士林郵局、第一銀行、花
    旗銀行、華南銀行帳戶供「中村」使用所涉欺取財及洗錢案
    件，前經基隆地院判決被告無罪，該判決認被告信任「中村
    」之說詞，因而應要求出借帳戶並幫忙提領款項購買比特幣
    ，於經驗法則上自非無可能，不能因此認定被告並非「中村
    」詐欺取財及洗錢之共同正犯云云。惟查，本件被告提供本
    案帳戶予「中村」時，主觀上已預見上開帳戶將有遭他人用
    於詐欺取財、洗錢等不法用途之可能，而基於幫助詐欺、洗
    錢之不確定故意，提供本案帳戶予「中村」，供作存、提工
    具使用，繼而因「中村」聯絡被告要求被告臨櫃提領後再購
    買比特幣，在已預見匯入上開帳戶內之款項係屬來路不明之
    詐欺贓款下，被告仍依「中村」指示以自動櫃員機提領方式
    ，將附表所示之人所匯款項20萬元領出，並從中抽取5％之報
    酬1萬元後，將其餘款項依「中村」指示購買比特幣，並轉
    匯至「中村」指定之比特幣錢包，堪認本件被告與「中村」
    間具有共同詐欺取財及一般洗錢罪之不確定故意犯意聯絡甚
    明，已如前述，是本件辯護人尚難執基隆地院110年度易字
    第183號判決被告無罪，遽認本件被告主觀上並未具有詐欺
    取財及洗錢罪之不確定犯意，及被告與「中村」並非詐欺取
    財及洗錢罪之共同正犯；況法院對於刑事案件審理，應依卷
    內所有資料調查證據認定事實，不受個案認定之拘束，且被
    告所涉另案即基隆地院110年度易字第183號違反洗錢防制法
    等案件，雖然判決被告無罪，惟檢察官不服基隆地院判決，
    提起上訴，現仍由本院以111年度上訴字第2693號案件審理
    中而尚未確定，有被告全國前案紀錄表1份在卷可參(見本院
    卷第33至35頁)，是本件自難執基隆地院110年度易字第183
    號判決，而採為被告有利之認定。辯護人開主張，亦不足採
    。
 5、綜上所述，被告及辯護人上開辯解，均不足採信。
(二)從而，本案事證明確，被告上揭犯行，足堪認定，應予依法
    論科。
二、論罪部分：
(一)被告就提領附表告訴人程檳郁、陳艷汝遭詐騙匯入款項之2
    次犯行，核其所為，均係犯刑法第339條第1項之詐欺取財罪
    ，及洗錢防制法第14條第1項之一般洗錢罪。被告原先提供
    本案帳戶幫助詐欺集團從事附表所示詐欺取財、洗錢之行為
    ，為犯意提升後所為之正犯之詐欺、洗錢行為所吸收，均不
    另論罪。
(二)被告與「中村」間，就2次提領附表所示告訴人款項之行為
    ，均有犯意聯絡及行為分擔，均應依刑法第28條規定論以共
    同正犯。
(三)被告與「中村」共同分別詐欺附表所示告訴人並隱匿上開詐
    欺行為之所得去向及所在而洗錢，各犯行分別係一行為同時
    觸犯詐欺取財罪、洗錢罪，屬想像競合犯，均應依刑法第55
    條規定從一重之洗錢罪處斷。
三、上訴駁回理由：　　
(一)原審審理結果，認被告涉犯上開販賣詐欺取財罪及一般洗錢
    罪，事證明確，爰審酌因貪圖利益而同意提供本案帳戶而幫
    助詐欺集團詐欺取財、洗錢使用，助長詐欺集團氣焰，並進
    而提升犯意提領附表所示告訴人遭詐欺之匯款20萬元，隱匿
    詐欺行為之所得去向、所在而洗錢，不僅侵害如附表所示告
    訴人2人之財產權，更增加其等尋求救濟及治安機關查緝犯
    罪之困難，已危害財產交易安全與社會經濟秩序，且犯後猶
    否認犯行，犯後態度不佳，所為實值非難，兼衡告訴人等2
    人遭詐騙金額、被告參與犯罪程度、犯罪所得、犯罪動機、
    目的，及其於原審審理中自陳大學肄業，離婚有2個小孩都
    成年了，疫情前從事豆芽菜輸出工作，目前沒有工作，生活
    開銷是國民年金及由兒子提供等一切情狀（本院卷第83頁）
    ，分別量處如原判決主文所示之刑，及就併科罰金部分均諭
    知易服勞役之折算標準；並敘明被告因提供本案帳戶並進而
    前往提領款項，獲得報酬1萬元等情，業據被告於原審自承
    在卷(見原審卷第79頁），核屬其犯罪所得，且尚未扣案，
    爰依刑法第38條之1第1項前段、第3項規定予以宣告沒收，
    並於全部或一部不能沒收或不宜沒收時，追徵其價額。經核
    認事用法均無不合，量刑亦甚妥適。
(二)被告提起上訴，固仍執原審辯解及前詞否認犯行。惟查：㈠
　　參諸被告於原審審理時供稱：在109年9月份時，其提供自己
    花旗銀行、第一銀行、華南銀行、郵局、彰化銀行帳戶給「
    中村」，並因此於110年10月23日起至11月4日止獲得3筆報
    酬共計得3萬9千元，另有1筆沒印象。後來花旗銀行有通知
    其帳戶被凍結，其在109年10月間就知道帳戶被凍結，直到
    去金山分局作筆錄時，才知道有人告詐欺。另外，在向陳玲
    芬借用本案銀行帳戶及提款卡前，就已經知道其自己的帳戶
    被凍結，而且有人告其詐欺。但因為「中村」一再保證，不
    會再有事情，而且他說孤兒院那邊催錢催的很急等語（見原
    審卷第78至80頁)；及供稱：「(問：你有無懷疑中村跟他所
    謂的孤兒院是虛構的？）一開始沒有，在我跟陳玲芬之前，
    有朋友介紹兩個女孩子借帳戶給我，他們收到錢都不拿出來
    ，所以我才向陳玲芬借帳戶，我就跟中村講說他以前都沒有
    把匯款人資料給我，中村只是跟我講說現在有錢，後來中村
    曾經有把匯款人資料給我，我拿了其中兩張打電話，我找到
    本人，姓名我都忘了，有一男一女，我跟那位男生講說為何
    匯錢到我帳戶，他說有人要從國外寄東西給他，叫他付運費
    ，我就問他說：【你還在等寄給你的東西嗎？】他說是。我
    就說那你等不到了，因為這錢已經進到我帳戶，已經買比特
    幣，匯給柬埔寨孤兒院，我問對方會如何處理，對方看的很
    開，跟我講說沒關係，匯錢給孤兒院算是做功德就算了，我
    才知道說有人不是因為募款匯錢，我問那位女生，她也說是
    付運費，我要跟她解釋，她就說她很忙就掛電話了，這些人
    都沒有提告，我從那時才懷疑中村他們有人假借一些名義。
    」、「（問：你剛剛講這些事情，是在陳玲芬借帳戶之前、
    還是之後的事情？）是之前。」等語（見原審卷第81頁)，
    被告既曾因提供自己帳戶供「中村」使用而遭凍結，且因此
    涉犯詐欺罪嫌至新北市政府警察局金山分局製作筆錄，被告
    明知其自己帳戶遭凍結不能使用，而仍向陳玲芬借用本案帳
    戶及提款卡，是其交付陳玲芬本案帳戶及提款卡予「中村」
    時，其主觀上應已預見本案帳戶係供「中村」詐欺取財使用
    ；況參諸被告於原審亦供承其已查證有2人匯款至其帳戶之
    原因，並非要捐款給教會，而係要付運費等語，益徵被告心
    中早已懷疑「中村」係假借名義借用帳戶，而非係匯款給柬
    埔寨孤兒院，堪認被告主觀上已預見本案帳戶係供「中村」
    犯詐欺取財使用甚明。是被告及其辯護人辯稱：被告提供本
    案帳戶給「中村」使用，係因被告主觀上確信「中村」所述
    柬埔寨孤兒院之事實存在，為作公益始提供本案帳戶供「中
    村」使用，被告主觀上並未具有詐欺取財及洗錢罪之不確定
    犯意云云，均不足採信。㈡被告提供本案帳戶予「中村」時
    ，主觀上已預見上開帳戶將有遭他人用於詐欺取財、洗錢等
    不法用途之可能，而基於幫助詐欺、洗錢之不確定故意，提
    供本案帳戶資料予「中村」，供作存、提工具使用，繼而因
    「中村」聯絡被告要求被告臨櫃提領後再購買比特幣，在已
    預見匯入上開帳戶內之款項係屬來路不明之詐欺贓款下，被
    告仍依「中村」指示，於109年11月24日至12月25日，在新
    北市○○區○○○路0段000號等地，以自動櫃員機提領方式，將
    附表所示之人所匯款項20萬元領出，其已參與詐欺贓款金流
    之提領，取得對詐欺款項之實際支配後，從中抽取5％之報酬
    1萬元後，將其餘款項依「中村」指示購買比特幣，並轉匯
    至「中村」指定之比特幣錢包，應認被告已將犯意提升為與
    「中村」共同詐欺取財、隱匿詐欺犯罪所得所在及去向之洗
    錢不確定故意等犯意聯絡，且其所為客觀上顯已轉移犯罪所
    得形式上之歸屬，致使檢警機關於檢視帳戶之交易明細時，
    極易因僅能片段觀察相關帳戶之資金流動情形，以致難以追
    查該等款項之所在及去向，已切斷資金與當初犯罪行為之關
    聯性，有隱匿犯罪所得去向、所在之效果，而製造金流斷點
    。是被告參與收取詐欺犯所詐得款項及製造金流斷點等構成
    要件行為，即非僅止於提供詐騙者之助力，而係本於正犯之
    犯罪意思參與詐欺犯罪，且其以現金提領後轉買比特幣並轉
    匯至「中村」指定之比特幣錢包，交予不詳之詐欺犯等產生
    遮斷資金流動軌跡，用以逃避國家追訴、處罰之效果；則被
    告雖未全程參與詐欺過程，然就整體犯罪歷程而言，被告對
    於犯罪計劃之實現具有不可或缺之重要性，且與「中村」等
    詐欺成員已為之詐騙行為，存在相互利用、補充關係，被告
    顯已參與詐欺取財及一般洗錢罪之構成要件行為無疑，而應
    成立詐欺取財及一般洗錢犯行之共同正犯。辯護人辯稱：被
    告與「中村」並非詐欺取財及洗錢罪之共同正犯云云，亦不
    足採信。㈢至辯護人固另主張：被告因提供其士林郵局、第
    一銀行、花旗銀行、華南銀行帳戶供「中村」使用所涉欺取
    財及洗錢案件，前經基隆地院判決被告無罪，該判決認被告
    信任「中村」之說詞，因而應要求出借帳戶並幫忙提領款項
    購買比特幣，於經驗法則上自非無可能，不能因此認定被告
    並非「中村」詐欺取財及洗錢之共同正犯云云。惟查，本件
    被告提供本案帳戶予「中村」時，主觀上已預見上開帳戶將
    有遭他人用於詐欺取財、洗錢等不法用途之可能，而基於幫
    助詐欺、洗錢之不確定故意，提供本案帳戶予「中村」，供
    作存、提工具使用，繼而因「中村」聯絡被告要求被告臨櫃
    提領後再購買比特幣，在已預見匯入上開帳戶內之款項係屬
    來路不明之詐欺贓款下，被告仍依「中村」指示以自動櫃員
    機提領方式，將附表所示之人所匯款項20萬元領出，並從中
    抽取5％之報酬1萬元後，將其餘款項依「中村」指示購買比
    特幣，並轉匯至「中村」指定之比特幣錢包，堪認本件被告
    與「中村」間具有共同詐欺取財及一般洗錢罪之不確定故意
    犯意聯絡甚明，已如前述，是本件辯護人尚難執基隆地院11
    0年度易字第183號判決被告無罪，遽認本件被告主觀上並未
    具有詐欺取財及洗錢罪之不確定犯意，及被告與「中村」並
    非詐欺取財及洗錢罪之共同正犯；況法院對於刑事案件審理
    ，應依卷內所有資料調查證據認定事實，不受個案認定之拘
    束，且被告所涉另案即基隆地院110年度易字第183號違反洗
    錢防制法等案件，雖然判決被告無罪，惟檢察官不服基隆地
    院判決，提起上訴，現仍由本院以111年度上訴字第2693號
    案件審理中而尚未確定，有被告全國前案紀錄表1份在卷可
    參(見本院卷第33至35頁)，是本件自難執基隆地院110年度
    易字第183號判決，而採為被告有利之認定。辯護人開主張
    ，亦不足採。㈣綜上所述，被告涉犯本件詐欺取財罪及一般
    洗錢罪，應堪認定。本件被告猶執原審辯解及前詞提起上訴
    ，否認犯行，經核係對原審自由判斷證據證明力之職權行使
    ，及與原判決本旨無關之問題，徒憑己意，再為事實上之爭
    執，尚難有據。本件被告上訴，為無理由，應予駁回。　　
據上論斷，應依刑事訴訟法第368條，判決如主文。
本案經檢察官陳韻中提起公訴，檢察官洪威華到庭執行職務。
中　　華　　民　　國　　111 　年　　11　　月　　29　　日
  　　　　　　　　刑事第一庭    審判長法　官　周煙平
　　　　　　　　　　　　　　　　　　　法  官  游士珺
　　　　　　　　　　　　　　　　　　　法  官  吳炳桂 
以上正本證明與原本無異。
如不服本判決，應於收受送達後20日內向本院提出上訴書狀，其
未敘述上訴之理由者並得於提起上訴後20日內向本院補提理由書
（均須按他造當事人之人數附繕本）「切勿逕送上級法院」。
                                      書記官  鄭舒方
中　　華　　民　　國　　111 　年　　11　　月　　30　　日
附錄本案論罪科刑法條全文：
刑法第339條：
意圖為自己或第三人不法之所有，以詐術使人將本人或第三人之
物交付者，處五年以下有期徒刑、拘役或科或併科五十萬元以下
罰金。
以前項方法得財產上不法之利益或使第三人得之者，亦同。
前二項之未遂犯罰之。
洗錢防制法第14條：
有第二條各款所列洗錢行為者，處七年以下有期徒刑，併科新臺
幣五百萬元以下罰金。
前項之未遂犯罰之。
前二項情形，不得科以超過其特定犯罪所定最重本刑之刑。

附表：
編號 告訴人 詐騙時間、方式、金額（新臺幣） 1 程檳郁 詐騙集團成員於109年11月某日，以網際網路與程檳郁聯繫，佯稱略以:要寄送包裹予程檳郁，程檳郁需先支付貨運增值稅云云，致程檳郁陷於錯誤，109年12月8日9時43分匯款15萬至陳玲芬合作金庫帳戶 2 陳艷汝 詐騙集團成員於109年9月某日，以網際網路與陳艷汝聯繫，佯稱略以:要寄送包裹予告訴人，請告訴人代收，告訴人需先支付相關包裹費用云云，致告訴人陷於錯誤，109年12月16日匯款5萬元至陳玲芬合作金庫帳戶